# 逾期账龄与自然账龄

提问人：沉默羔羊 时间：2020-05-07 14:14:00
根据新修订的金融工具准则，“逾期是金融工具信用风险显著增加的常见结果。因此，逾期可能被作为信用风险显著增加的标志。”逾期是判断信用风险与违约的一个重要参考指标。 那么在上市公司的年报披露中，之前是按照“自然账龄”（即应收账款入账之日起计算的账龄）来披露的，变更成逾期账龄披露是否算会计政策变更？ 按照新金融工具准则，按照逾期账龄披露是否更合理些？

回答人：chenyiwei
不论是此前按自然账龄还是现在改按逾期账龄披露，都是为了合理计量应收款项的可收回金额，代表了坏账准备计提的具体方法的改变。所以属于会计估计变更而不是会计政策变更。